# 子公司为母公司销售的产品提供售后服务,母公司预提和子公司实际发生如何合并抵销？

提问人：linmeng159 时间：2015-11-22 23:40:48
请教陈版主请：母公司对销售的产品预提售后服务费,子公司为母公司销售产品提供专门的售后服务,预提与实际发生存在时间差。第一年子公司实际提供的售后服务费小于母公司预提的售后服务费；第二年子公司实际提供的售后服务费大于母公司预提的售后服务费；两个年度如何进行合并抵销？

回答人：chenyiwei
站在母公司的合并报表的角度上看，就是合并集团自己提供售后服务。如果母公司计提的预计负债代表了对已实现的销售应承担的售后服务义务金额的最佳估计，则合并报表层面应保留该项预计负债和母公司层面的销售费用，合并报表层面以子公司实际发生的售后服务成本冲减预计负债。母子公司之间的内部交易抵销的具体方法取决于母子公司之间就该内部交易的结算安排。

提问人：linmeng159 时间：2015-11-25 14:57:23
谢谢陈版主。合并报表层面子公司“发生的收入和成本”都应抵销吧，那么抵销分录是不是应该这样写： 借：营业收入（子公司实际发生额） 贷：营业成本（子公司实际发生额） 贷：预计负债（收入-成本）

回答人：chenyiwei
子公司对母公司的收入、成本要抵销是肯定的。另外要将预计负债还原出来，视同合并集团自己提供售后服务。
假设母公司本期根据其与子公司签订的售后服务外包协议，针对本期实现的销售计提了 1000 万元的销售费用和预计负债，本期实际发生 800 万，均支付给子公司，子公司为了提供这些售后服务发生成本 600 万（即子公司的毛利为 25 ％），期末母公司预计负债余额200 万，则：
母公司账务处理：借：销售费用 1000 万，贷：银行存款 800 万，贷：预计负债 200 万
子公司账务处理：借：银行存款 800 万，贷：营业收入 800 万；借：营业成本 600 万，贷：银行存款、应付账款、应付职工薪酬等600 万
则合并报表层面的抵销分录为：借：营业收入 800 万，借：预计负债 50 万（实际需发生的售后服务成本为 150 万），贷：营业成本600 万，贷：销售费用 250 万（＝已提供的售后服务对应的子公司毛利 200 万＋尚未提供的服务对应的预计毛利 50 万，即按成本计算，售后服务费只需 750 万）

提问人：laurazj 时间：2015-11-28 13:58:05
不是25%的毛利吗？为什么是 40 万元呢？

回答人：chenyiwei
抱歉，已修改 4 楼的合并抵销分录中涉及预计负债、销售费用项目的数字。

提问人：卢龙小先生 时间：2015-12-01 22:47:56
母子公司为什么会不一致？子公司的收入通常就是母公司的成本或费用啊？

回答人：chenyiwei
母公司确认的销售费用是对应于已经确认的商品销售收入；子公司确认的服务收入是根据实际代母公司提供服务的进度，所以两者会有差异，因为期末时有一部分对应于已确认收入的服务要到下期提供，母公司已确认费用。